【裁判字號】    98,簡上,358
【裁判日期】    980522
【裁判案由】    竊盜
【裁判全文】
臺灣板橋地方法院刑事判決             98年度簡上字第358號
上  訴  人
即  公訴人  臺灣板橋地方法院檢察署檢察官
被      告  乙○○
            丙○○
                  （現另案在臺灣臺北監獄臺北分監執行中）
上列上訴人因被告等竊盜案件，不服本院97年度簡字第10785 號
中華民國97年12月29日第一審判決（聲請簡易判決處刑案號：臺
灣板橋地方法院檢察署97年度偵字第26721 號），提起上訴，本
院判決如下：
    主  文
上訴駁回。
    事  實
一、乙○○於民國95年間，因違反毒品危害防制條例案件，經臺
    灣板橋地方法院以95年度訴字第676 號判決判處有期徒刑1
    年2 月確定，於96年12月30日縮短刑期執行完畢（再犯本罪
    構成累犯）；丙○○則於95年間，因竊盜案件，經臺灣桃園
    地方法院以95年度易字第282 號判決判處有期徒刑8 月確定
    ，並於96年4 月3 日縮刑期滿執行完畢（再犯本罪構成累犯
    ）。詎渠二人仍不知悔改，復共同基於意圖為自己不法所有
    之犯意聯絡，於97年9 月10日下午1 時許，進入址設臺北縣
    樹林市○○街90巷56弄1 號之普洛可有限公司（下稱普洛可
    公司）所有，不特定人可自由進出之該公司倉庫內，共同以
    徒手搬運方式，竊取堆置在上開倉庫地面之鑄鐵蓋2 個及鍍
    鋅蓋7 個，嗣普洛可公司之業務經理甲○○察覺有異並報警
    處理，經警於同日下午2 時許在上揭地點當場查獲乙○○，
    並起出上開失竊之鑄鐵蓋2 個，丙○○則乘隙騎乘車牌號碼
    223- BBN號重型機車逃逸，經警於同日下午4 時30分，在臺
    北縣樹林市○○街○ 段337 巷69號3 樓之丙○○住處，當場
    起出上開失竊之鍍鋅蓋7 個，始悉上情。
二、案經甲○○訴由臺北縣政府警察局樹林分局報請臺灣板橋地
    方法院檢察署偵查後，聲請簡易判決處刑。
    理  由
一、訊據被告乙○○、丙○○二人就上開犯行全部坦白承認，核
    與被害人甲○○於警詢中指述情節相符，並有臺北縣政府警
    察局樹林分局搜索扣押筆錄2 份、目錄表、清單、證物清單
    影本及扣押物品清單各2 紙、贓物認領保管1 紙、現場及贓
    物照片8 幀附卷可憑（見偵查卷第17-22 頁、第45-48 頁）
    ，自堪認被告二人前開自白應與事實相符，本件事證明確，
    被告二人犯行均堪以認定。
二、核被告乙○○、丙○○二人所為，均係犯刑法第320 條第1
    項之竊盜罪。被告二人就上開竊盜犯行，有犯意聯絡與行為
    分擔，為共同正犯。又被告二人各有如事實欄所示犯罪科刑
    執行前科，此有臺灣高等法院被告前案紀錄表2 份在卷可按
    ，被告二人均於受有期徒刑執行完畢後，5 年內再故意犯本
    件有期徒刑以上之罪，均為累犯，分別依刑法第47條第1項
    規定加重其刑。原審以被告二人犯罪事實明確，依刑事訴訟
    法第449 條第1 項前段、第3 項、第454 條第2 項，刑法32
    0 條第1 項、第47條第1 項、第41條第1 項前段、刑法施行
    法第1 條之1 ，並審酌被告二人之素行不佳，惟渠二人犯罪
    之動機、目的均僅為一己之私利，犯罪之手段、所竊得財物
    之價值，業經追回失物返還被害人，造成之損害尚非至鉅，
    及犯罪後坦承犯行，態度尚屬良好等一切情狀詳加考量，在
    法定刑內各量處渠二人拘役50日，並諭知易科罰金之折算標
    準，其認事用法並無違誤，量刑亦屬妥適，應予維持。檢察
    官上訴意旨係以被告二人各有如事實欄所示犯罪科刑執行前
    科，原審均未予審酌，僅量處渠二人各拘役50日，顯然輕於
    上開前科對渠二人所處刑度，指摘原審量刑顯屬過輕云云。
    惟查，法院量處刑度時，應考量被告犯罪之一切情狀，被告
    之前科固為應予審酌之事項之一，惟被告各次犯罪之情節輕
    重不同，自非謂本次犯罪之量刑必需重於前次犯罪之刑度，
    其理甚明，查本件原審判決於量刑時，已就被告二人之素行
    ，犯罪之動機、目的、手段、犯罪所得財物及犯後態度等一
    切情狀詳加考量，在法定刑內量處渠二人各拘役50日，並無
    失入或失出之情，核屬妥適，檢察官徒以原審判決之量刑較
    渠等之前科為輕，顯然量刑過輕為由提起上訴，自無理由，
    應予駁回。
據上論斷，應依刑事訴訟第455 條之1 第1 項、第3 項、第368
條，判決如主文。
本案經檢察官陳彥章到庭執行職務。
中    華    民    國    98    年    5    月    22    日
                  刑事第八庭    審判長法  官  崔玲琦
                                      法  官  俞秀美
                                      法  官  許映鈞
上列正本證明與原本無異。
不得上訴。
                                      書記官  范煥堂
中    華    民    國    98    年    5     月    22    日
附錄本案論罪科刑法條全文：
刑法第320 條第1 項：
意圖為自己或第三人不法之所有，而竊取他人之動產者，為竊盜
罪，處五年以下有期徒刑、拘役或500元以下罰金。


司法院資訊處製作；財團法人民間司法改革基金會備份。
